臺灣士林地方法院刑事裁定
111年度聲字第864號
聲  請  人  臺灣士林地方檢察署檢察官
受  刑  人  劉楓鶯



上列聲請人因受刑人數罪併罰有二裁判以上，聲請定其應執行之
刑（111年度執聲字第577號），本院裁定如下：
    主  文
劉楓鶯所犯如附表所示之罪，應執行有期徒刑壹年。
    理  由
一、聲請意旨略以：受刑人劉楓鶯因犯詐欺等案件，經判決確定
    如附表，應依刑法第53條及第51條第5款，定其應執行刑，
    爰依刑事訴訟法第477條第1項聲請裁定等語。
二、按裁判確定前犯數罪者，併合處罰之；前項但書情形，受刑
    人請求檢察官聲請定應執行刑者，依第五十一條規定定之；
    數罪併罰，分別宣告其罪之刑，若宣告多數有期徒刑者，於
    各刑中之最長期以上，各刑合併之刑期以下，定其刑期。但
    不得逾30年，刑法第50條第1項前段、第2項、第51條第5款
    分別定有明文。又數罪併罰，有二裁判以上者，依第51條之
    規定，定其應執行之刑，刑法第53條亦規定甚明。另刑事訴
    訟法第370條第2項、第3項，已針對第二審上訴案件之定應
    執行之刑，明定有不利益變更禁止原則之適用；而分屬不同
    案件之數罪併罰，倘一裁判宣告數罪之刑，曾經定其執行刑
    ，再與其他裁判宣告之刑定其執行刑時，在法理上亦應同受
    此原則之拘束。故另定之執行刑，其裁量所定之刑期，自不
    得重於前定之執行刑加計後裁判宣告之刑之總和，否則即屬
    違背法令（最高法院104年度台非字第127號判決要旨參照）
    。再按數罪併罰有二裁判以上宣告多數有期徒刑者，依刑法
    第53條、第51條第5款之規定，係採「限制加重原則」規範
    執行刑之法定範圍，為其定刑之外部界限。乃因一律將宣告
    刑累計執行，刑責恐將偏重而過苛，不符現代刑事政策及刑
    罰之社會功能，而有必要透過定應執行刑程序，授權法官對
    被告本身及所犯各罪為總檢視，進行充分而不過度之評價，
    以妥適調整之。又刑法第57條之規定，係針對個別犯罪之科
    刑裁量，明定刑罰原則以及尤應審酌之各款事項，以為科刑
    輕重之標準；至數罪併罰定應執行刑之裁量標準，法無明文
    ，然其裁量仍應兼衡罪責相當及特別預防之刑罰目的，具體
    審酌整體犯罪過程之各罪關係（例如各行為彼此間之關聯性
    《數罪間時間、空間、法益之異同性》、所侵害法益之專屬性
    或同一性、數罪對法益侵害之加重效應等）及罪數所反應行
    為人人格及犯罪傾向等情狀綜合判斷，為妥適之裁量（最高
    法院104年度台抗字第718號裁定意旨參照）。
三、經查，本件受刑人所犯各罪之犯罪時間，先後由本院判處並
    確定在案（均詳如附表所示），並經受刑人同意聲請定應執
    行刑等情，有本院110年度易字第510號刑事判決書、臺灣高
    等法院被告前案紀錄表、臺灣士林地方檢察署依102年1月23
    日修正之刑法第50條調查受刑人是否聲請定應執行刑調查表
    在卷可稽（見本院卷第9至31頁）。茲聲請人以本院為該案
    犯罪事實最後判決之法院，聲請本院就受刑人所犯如附表所
    示各罪之宣告刑定應執行刑，本院審核後，認為其聲請洵屬
    正當，應予准許。揆諸前揭說明，本院就附表編號1至3所示
    各罪再為定執行刑之裁定時，自應受前已定應執行刑內部界
    限之拘束。是本院斟酌受刑人所犯如附表所示各罪，其侵害
    之法益均為他人財產權益，又附表所示各次犯行之時間分別
    為民國102年8月至107年11月間，復考量各罪間之關聯性，
    與被告前科之關聯性、刑罰規範目的、罪數所反映之受刑人
    人格特性及整體犯罪非難評價等總體情狀綜合判斷，並審酌
    受刑人於收受本院函詢其定刑意見後之表示（見本院卷第39
    頁），爰就受刑人所犯如附表所示各罪，定應執行刑如主文
    所示。
四、依刑事訴訟法第477條第1項，刑法第50條第1項前段、第2項
    、第53條、第51條第5款，裁定如主文。
中　　華　　民　　國　　111 　年　　8 　　月　　26　　日
              刑事第七庭法  官  蔡明宏
以上正本證明與原本無異。
如不服本裁定應於送達後5日內向本院提出抗告狀。
因疫情而遲誤不變期間，得向法院聲請回復原狀。
                        書記官  江定宜
中　　華　　民　　國　　111 　年　　8 　　月　　26　　日
附表
編號  1 2 3 罪名  詐欺 詐欺 詐欺 宣告刑  有期徒刑3月，如易科罰金，以新臺幣1,000元折算1日。 有期徒刑4月，如易科罰金，以新臺幣1,000元折算1日。 有期徒刑8月 犯罪日期  105/12/26、106/10/25、107/12/5 102/8/23、102/11/13 106年間至107/11/17 偵查（自訴）機關 年度案號  臺灣士林地方檢察署109年度偵字第161、16012號 臺灣士林地方檢察署109年度偵字第161、16012號 臺灣士林地方檢察署109年度偵字第161、16012號 最後事實審 法院 臺灣士林地方法院 臺灣士林地方法院 臺灣士林地方法院  案號 110年度易字第510、511號 110年度易字第510、511號 110年度易字第510、511號  判決日期 111/2/10 111/2/10 111/2/10 確定判決 法院 臺灣士林地方法院 臺灣士林地方法院 臺灣士林地方法院  案號 110年度易字第510、511號 110年度易字第510、511號 110年度易字第510、511號  判決確定日期 111/3/8 111/3/8 111/3/8 是否為得易科罰金之案件  是 是 否 備註  臺灣士林地方檢察署111年度執字第1046號 編號1、2定應執行有期徒刑5月，如易科罰金，以新臺幣1,000元折算1日。  臺灣士林地方檢察署 111年度執字第1047號